【裁判字號】    99,上訴,147
【裁判日期】    990225
【裁判案由】    毒品危害防制條例
【裁判全文】
臺灣高等法院刑事判決                 99年度上訴字第147號
上  訴  人
即  被  告  甲○○
上列上訴人因毒品危害防制條例案件，不服臺灣宜蘭地方法院98
年度訴字第467號，中華民國98年11月24日第一審判決（起訴案
號：臺灣宜蘭地方法院檢察署98年度毒偵字第507號），提起上
訴，本院判決如下：
    主  文
上訴駁回。
    事 實
一、甲○○前因施用毒品案件，經送觀察、勒戒及強制戒治後，
    於民國（下同）91年6月28日停止戒治交付保護管束而釋放
    ，並於91年12月18日保護管束期滿而執行強制戒治完畢，復
    於上開強制戒治執行完畢後五年內，因施用毒品案件，經原
    審即臺灣宜蘭地方法院以93年度訴字第479號判決判處有期
    徒刑8月、5月，應執行有期徒刑1年確定，甫於95年3月18日
    縮刑期滿執行完畢。詎甲○○猶不知悔改，明知海洛因為毒
    品危害防制條例第2條第2項第1款所規定之第一級毒品，不
    得擅自施用，竟仍基於施用第一級毒品海洛因之犯意，於98
    年7月6日上午9時許，在宜蘭縣羅東鎮○○路186號金帝旅社
    706號房內，以將第一級毒品海洛因摻水置入注射針筒內，
    再將之施打注射入體內之方式，施用第一級毒品海洛因一次
    。嗣於98年7月6日上午11時30分許，在宜蘭縣羅東鎮○○路
    186號金帝旅社706 號房內為警查獲，警方於同日下午2時40
    分許採集甲○○之尿液送驗，其尿液檢驗結果呈現嗎啡、可
    待因陽性反應，始查悉上情。
二、案經宜蘭縣政府警察局移請臺灣宜蘭地方法院檢察署檢察官
    偵查起訴。
    理  由
一、上訴人即被告甲○○經合法傳喚，無正當理由未到庭應訊，
    惟查上開事實，業據其於原審審理時自承不諱；其尿液經送
    至慈濟大學鑑定結果，呈毒品嗎啡之陽性反應，亦有慈濟大
    學濫用藥物檢驗中心檢驗總表及全國施用毒品案件紀錄表等
    附卷可稽，被告之犯行堪予認定，應予依法論科
二、按海洛因為毒品危害防制條例第2條第2項第1款款明定之第
    一級毒品，不得持有及施用。核被告所為，係犯毒品危害防
    制條例第10條第1項之施用第一級毒品罪；其施用前、後持
    有第一級毒品海洛因之低度行為，為其施用第一級、毒品之
    高度行為所吸收，不另論罪。
三、又被告甲○○前因施用毒品案件，經送觀察、勒戒及強制戒
    治後，於91年6月28日停止戒治交付保護管束而釋放，並於
    91年12月18日保護管束期滿而執行強制戒治完畢，復於上開
    強制戒治執行完畢後五年內，因施用毒品案件，經原審法院
    以93年度訴字第479號判決判處有期徒刑8月、5月，應執行
    有期徒刑1年確定，甫於95年3月18日縮刑期滿執行完畢，此
    有本院被告前案紀錄表在卷可證，其前受徒刑執行完畢，於
    5年以內故意分別再犯本件最重本刑均為有期徒刑以上之施
    用第一級毒品罪，為累犯，應依刑法第47條規定，加重其刑
    。
四、原審援引毒品危害防制條例第10條第1項、刑法第11條前段
    、第47條第1項，審酌被告之素行、智識程度；犯罪之動機
    、目的、手段；前已因施用毒品之犯行，經執行觀察勒戒、
    強制戒治及有期徒刑完畢，仍不知悔改，復繼續沾染毒品惡
    習，其施用毒品行為對於自身及社會所造成之危害程度非輕
    ；施用第一級毒品之犯罪態樣；犯後已坦承犯行，態度尚佳
    等一切情狀，量處有期徒刑玖月，經核其認事用法均無不合
    ，量刑亦稱妥適。本件被告之上訴意旨，徒以其目前有一正
    當之職業，且現正在醫院使用「美沙銅」替代療法戒除毒癮
    為由，請求輕處，難認為有理由，應予駁回。
五、被告經合法傳喚，無正當理由未到庭，不待其陳述，逕行判
    決。
六、據上論斷，應依刑事訴訟法第368條、第371條，判決如主文
    。
本案經檢察官劉斐玲到庭執行職務。
中    華    民    國    99    年    2     月    25    日
            刑事第十六庭審判長法  官  陳晴教
                              法  官  王敏慧
                              法  官  許增男
以上正本證明與原本無異。
如不服本判決，應於收受送達後10日內向本院提出上訴書狀，其
未敘述上訴之理由者並得於提起上訴後10日內向本院補提理由書
（均須按他造當事人之人數附繕本）「切勿逕送上級法院」。
                              書記官  廖麗蓮
中    華    民    國    99    年    2     月    25    日
附錄本案論罪科刑法條：
毒品危害防制條例第10條第1項。
施用第一級毒品者，處6月以上5年以下有期徒刑。

司法院資訊處製作；財團法人民間司法改革基金會備份。
